【裁判字號】    95,上易,32
【裁判日期】    950323
【裁判案由】    竊盜
【裁判全文】
臺灣高等法院臺中分院刑事判決          95年度上易字第32號
上  訴  人
即  被  告  己○○
                      2
上列上訴人因竊盜案件，不服臺灣臺中地方法院94年度易字第19
10號中華民國94年11月4日第一審判決(起訴案號：臺灣臺中地方
法院檢察署94年度偵字第12664號)，提起上訴，本院判決如下：
    主    文
上訴駁回。
    犯罪事實
一、己○○於民國90年12月14日，曾因偽造文書案件，經臺灣高
    等法院以 90年度上更(一)字第756號判處有期徒刑10月確定，
    91年6月14日入監執行，92年2月18日假釋付保護管束，92年
    4月1日保護管束期滿執行完畢。仍不知悔悟，因其友人陳安
    琪（業經原審判處有期徒刑1年6月確定）缺錢購買毒品，其
    兩人竟共同基於意圖為自己不法所有之概括犯意聯絡，連續
    於如附表所示之時間、地點，由己○○騎乘車牌號碼IJX-99
    6 號機車，搭載陳安琪，由陳安琪下手竊取如附表所示被害
    人之財物，己○○負責在旁把風，待陳安琪竊得財物後，再
    由己○○騎乘機車搭載陳安琪離開現場，己○○、陳安琪即
    以此方式，連續竊得如附表所示被害人之財物。嗣經警調閱
    案發現場之監視器紀綠，而循線查獲。
二、案經臺中市警察局第六分局報告臺灣臺中地方法院檢察署檢
    察官偵查起訴。
    理    由
一、訊據上訴人即被告己○○（下稱被告）對於上揭犯罪事實坦
    承不諱，核與共犯陳安琪於警詢時供述之情節相符（見警卷
    第13至18頁），並經被害人戊○○於警詢時（見警卷第41至
    43頁），辛○○、庚○○、丁○○、乙○○、丙○○等人分
    別於警詢及偵查中證述在卷（見警卷第29至38、58至62、68
    至73頁，偵字第12664號卷第33、34至37頁)，且有監視器紀
    錄翻拍之照片、搜證照片及贓物認領收據在卷可佐（見警卷
    第52、96至137頁)，足見被告上開自白確與事實相符。本件
    事證明確，被告上揭竊盜犯行，應堪認定。
二、核被告所為，係犯刑法第320條第1項之竊盜罪。被告與陳安
    琪就附表所示之竊盜犯行，有犯意聯絡及行為分擔，均為共
    同正犯。被告先後 6次竊盜犯行，均時間緊接，犯罪構成要
    件相同，顯係基於概括犯意反覆為之，應依連續犯之規定論
    以一罪，並加重其刑。被告於90年12月14日，曾因偽造文書
    案件，經臺灣高等法院判處有期徒刑10月確定， 91年6月14
    日入監執行，92年2月18日假釋付保護管束， 92年4月1日保
    護管束期滿執行完畢，有卷附臺灣高等法院被告全國前案紀
    錄表、臺灣臺中地方法院檢察署刑案資料查註紀錄表可憑，
    其於受有期徒刑之執行完畢後， 5年內再犯本件有期徒刑以
    上之罪，為累犯，應依法遞加重其刑。原審以被告罪證明確
    ，適用刑法第28條、第56條、第320條第1項、第47條，罰金
    罰鍰提高標準條例第1 條前段之規定予以論罪，並審酌被告
    犯罪之動機、竊取他人財物之次數，所竊得財物之價值，及
    事後尚未賠償被害人，惟考及被告犯罪後坦承犯行，態度尚
    稱良好等一切情狀，量處有期徒刑1年，並敘明扣案之眼鏡1
    副、筆記本1本、紅色方格手提袋1個、黑色半罩式安全帽 1
    頂、藍色雨衣 1件，雖係共犯陳安琪所有之物；另扣案之銀
    色全罩式安全帽1頂、綠色雨衣1件，雖係被告所有之物，然
    並無證據足以證明上開物品係供本件犯罪所用之物，自無庸
    宣告沒收，認事用法並無不當，量刑亦屬妥適。被告以原審
    量刑過重為由，提起上訴，指摘原審判決不當，為無理由，
    應予駁回。
據上論結，應依刑事訴訟法第368條，判決如主文。
本案經檢察官甲○○到庭執行職務。
中    華    民    國    95    年    3     月    23    日
              刑事第十庭  審判長法  官  林  照  明
                                法  官  唐  光  義
                                法  官  蔡  名  曜
上列正本證明與原本無異。
不得上訴。
                                書記官  劉  恒  宏
中    華    民    國    95    年    3     月    27    日
附錄論罪科刑法條：
刑法第三百二十條第一項：
意圖為自己或第三人不法之所有，而竊取他人之動產者，為竊盜
罪，處五年以下有期徒刑、拘役或五百元以下罰金。
【附表】
┌──┬────┬────┬───┬─────┬─────┐
│編號│犯罪時間│犯罪地點│被害人│竊盜之財物│ 竊盜方法 │
├──┼────┼────┼───┼─────┼─────┤
│ 一 │94年3月 │臺中市西│辛○○│腰包1只（ │己○○騎乘│
│    │18日21時│屯區河南│      │內有現金新│機車搭載陳│
│    │25分許  │路與西屯│      │臺幣20000 │安琪前往，│
│    │        │路口「臺│      │元、信用卡│由陳安琪下│
│    │        │塑加油站│      │簽帳單1000│手行竊。  │
│    │        │漢村站」│      │0 元）    │          │
│    │        │內      │      │          │          │
├──┼────┼────┼───┼─────┼─────┤
│ 二 │94年4月 │臺中市西│庚○○│腰包1只（ │己○○騎乘│
│    │29日23時│屯區環中│      │內有現金  │機車搭載陳│
│    │45分許  │路1286號│      │8160 元） │安琪前往，│
│    │        │「臺塑加│      │          │由陳安琪下│
│    │        │油站」內│      │          │手行竊。  │
│    │        │一號收費│      │          │          │
│    │        │亭      │      │          │          │
├──┼────┼────┼───┼─────┼─────┤
│ 三 │94年6月8│臺中市西│戊○○│現金32500 │己○○騎乘│
│    │日22時30│屯區中港│      │元        │機車搭載陳│
│    │分許    │路三段  │      │          │安琪前往，│
│    │        │236之6號│      │          │由陳安琪下│
│    │        │「東大加│      │          │手行竊。  │
│    │        │油站」收│      │          │          │
│    │        │費亭內  │      │          │          │
├──┼────┼────┼───┼─────┼─────┤
│ 四 │94年7月 │臺中市西│丁○○│現金15255 │己○○騎乘│
│    │10日21時│屯區安和│      │元、回數票│機車搭載陳│
│    │30 分許 │路51之8 │      │二本（價值│安琪前往，│
│    │        │號「安和│      │800元）   │由陳安琪下│
│    │        │加油站」│      │          │手行竊。  │
│    │        │內      │      │          │          │
├──┼────┼────┼───┼─────┼─────┤
│ 五 │94年7月 │臺中市西│乙○○│腰包一只（│己○○騎乘│
│    │18日23時│區忠明南│      │內有現金  │機車搭載陳│
│    │許      │路14號「│      │2400 元） │安琪前往，│
│    │        │忠明圓環│      │          │由陳安琪下│
│    │        │加油站」│      │          │手行竊。  │
│    │        │內      │      │          │          │
├──┼────┼────┼───┼─────┼─────┤
│ 六 │94年7月 │臺中市南│丙○○│現金36000 │己○○騎乘│
│    │19日20時│屯區工業│      │元）      │機車搭載陳│
│    │40分    │18路28之│      │          │安琪前往，│
│    │        │1號「嘉 │      │          │由陳安琪下│
│    │        │大加油站│      │          │手行竊。  │
│    │        │」內    │      │          │          │
└──┴────┴────┴───┴─────┴─────┘
                                                    Ｒ


司法院資訊處製作；財團法人民間司法改革基金會備份。
